最高法院民事裁定　　　　　　　　　 110年度台抗字第1220號
抗　告　人　A女　　 姓名、住址資料詳卷
　　　　　　A母　　 姓名、住址資料詳卷
上列抗告人因與相對人乙ＯＯ等間依職權確定訴訟費用額事件，
對於中華民國110年5月14日臺灣高等法院裁定（110年度他字第2
號），提起抗告，本院裁定如下：
    主  文
抗告駁回。
抗告訴訟費用由抗告人負擔。
    理  由
一、按刑事附帶民事訴訟，經刑事庭依刑事訴訟法第504條第1項
    規定裁定移送於同院民事庭後，民事庭如認其不符同法第48
    7條第1項規定之要件時，應許原告得繳納裁判費，以補正起
    訴程式之欠缺。本院民事大法庭已以108年度台抗大字第953
    號裁定就是類案件之法律爭議，作出統一見解。次按經准予
    訴訟救助者，於終局判決確定後，第一審受訴法院應依職權
    以裁定確定訴訟費用額，向應負擔訴訟費用之當事人徵收之
    ，此觀民事訴訟法第114條第1項前段規定自明。又法院依聲
    請以裁定確定之訴訟費用額，依同法第91條第3 項規定，應
    於裁定送達之翌日起，加給按法定利率計算之利息，旨在促
    使當事人早日自動償付其應賠償對造之訴訟費用，故在准予
    訴訟救助之事件終結後，法院依職權裁定確定訴訟費用額，
    同屬確定訴訟費用額之程序，基於同一理由亦得類推適用。
二、本件抗告人前起訴請求相對人侵權行為損害賠償事件（下稱
    系爭訴訟），雖係抗告人所提起之刑事附帶民事訴訟，經原
    法院刑事庭裁定移送同院民事庭，然抗告人主張之侵權行為
    事實與刑事庭認定之犯罪事實不同，固應許抗告人得繳納裁
    判費，以補正起訴程式之欠缺，惟經原法院以107 年度聲字
    第000 號裁定准予訴訟救助。原法院以：抗告人就系爭訴訟
    業受敗訴裁判，並應負擔訴訟費用確定，有原法院107 年度
    重訴字第00號民事判決、本院109 年度台上字第0000號民事
    裁定可稽。核其訴訟標的金額新臺幣（下同）1595萬2210元
    ，應徵第二、三審裁判費各27萬6720元，加計提解費1萬404
    4元，及第三審律師酬金2萬元，合計58萬7484元。爰依職權
    確定抗告人應負擔之訴訟費用額為58萬7484元，並命其如數
    繳納本息，依上說明，核無違誤。
三、抗告意旨，指摘原裁定不當，聲明廢棄，非有理由。
四、結論：本件抗告為無理由。依民事訴訟法第495條之1第1項
    、第449條第1項、第95條、第78條，裁定如主文。
中    華    民    國   110    年    10    月    27    日
                      最高法院民事第六庭
                          審判長法官  魏  大  喨  
                                法官  李  文  賢  
                                法官  邱  瑞  祥  
                                法官  林  玉  珮  
                                法官  李  寶  堂  
本件正本證明與原本無異
                                      書  記  官
中    華    民    國   110    年    11    月    2     日